# 请教陈版主关于反向收购的合并成本问题：

提问人：windy1978 时间：2016-07-11 18:32:15
基本情况：A公司拟以六个子公司100%股权注入上市公司B，取得B的控制权，双方约定，六个子公司100%股权的公允价减去B公司公允价值差额作为A取得的股份（上市公司所有资产负债由A公司按公允价值回购后免费还给原上市公司股东），请问，本次反向收购的合并成本如何计算，谢谢

回答人：chenyiwei
对于这种类型的反向购买，其合并成本可以认为等于增发前上市公司原有股份的市价总额。